【裁判字號】    97,裁,807
【裁判日期】    970124
【裁判案由】    徵收補償
【裁判全文】
最  高  行  政  法  院  裁  定
                                     97年度裁字第00807號
上  訴  人  甲○○
            石秀玉
被 上訴 人  宜蘭縣政府
代  表  人  乙○○
上列當事人間徵收補償事件，上訴人對於中華民國96年6月29 日
臺北高等行政法院95年度訴字第3030號判決，提起上訴，本院裁
定如下：
    主  文
上訴駁回。
上訴審訴訟費用由上訴人負擔。
    理  由
一、按對於高等行政法院判決之上訴，非以其違背法令為理由，
    不得為之，行政訴訟法第242條定有明文。依同法第243條第
    1項規定，判決不適用法規或適用不當者，為違背法令；而
    判決有同條第2項所列各款情形之一者，為當然違背法令。
    是當事人對於高等行政法院判決上訴，如依行政訴訟法第24
    3條第1項規定，以高等行政法院判決有不適用法規或適用不
    當為理由時，其上訴狀或理由書應有具體之指摘，並揭示該
    法規之條項或其內容；若係成文法以外之法則，應揭示該法
    則之旨趣；倘為司法院解釋或本院之判例，則應揭示該判解
    之字號或其內容。如以行政訴訟法第243條第2項所列各款情
    形為理由時，其上訴狀或理由書，應揭示合於該條項各款之
    事實。上訴狀或理由書如未依此項方法表明，或其所表明者
    與上開法條規定不合時，即難認為已對高等行政法院判決之
    違背法令有具體之指摘，其上訴自難認為合法。
二、本件上訴人對於高等行政法院判決上訴，係以：本次鎮○○
    號道路工程徵收土地共10筆，何以上訴人所有系爭土地與其
    他徵收土地同為比鄰鐵道東側之公共設施保留地，卻僅以每
    平方公尺36,000元給予補償，顯然有失公允。又原審不理會
    上訴人聲請履勘現場之請求，片面採信被上訴人之證詞，亦
    有不當之處云云。本院經查原判決以被上訴人依土地徵收條
    例第30條及同條例施行細則第30條第2項規定，以系爭土地
    94年1月1日公告現值每平方公尺新臺幣（下同）36,000元，
    並加計宜蘭縣地價及標準地價評議委員會決議之加成成數4
    成，計算系爭土地之補償地價，並無不合，因而維持訴願決
    定及原處分，判決駁回上訴人在原審之起訴，已據原判決就
    本件相關爭點已詳為審酌並於理由內詳為說明，就上訴人主
    張各點予以詳述其不可採之理由，核無違誤。上訴人所陳上
    述理由，無非係就原審取捨證據、認定事實之職權行使，指
    摘其為不當，並就原審已論斷者，泛言其論斷違誤，而未具
    體表明合於不適用法規、適用法規不當、或行政訴訟法第24
    3條第2項所列各款之情形，難認對該判決之如何違背法令已
    有具體之指摘。依首揭說明，應認其上訴為不合法。
三、據上論結，本件上訴為不合法，依行政訴訟法第249條第1項
    前段、第104條、民事訴訟法第95條、第78條、第85條第1項
    前段，裁定如主文。
中    華    民    國    97    年    1     月    24    日
                    最高行政法院第二庭
                        審判長法官  高  啟  燦
                              法官  黃  本  仁
                              法官  黃  合  文
                              法官  廖  宏  明
                              法官  楊  惠  欽
以  上  正  本  證  明  與  原  本  無  異
中    華    民    國    97    年    1     月    28    日
                              書記官  邱  彰  德


司法院資訊處製作；財團法人民間司法改革基金會備份。
